Inventaris van het archief van het Ministerie van Economische Zaken: Directoraat-Generaal voor het Midden- en Kleinbedrijf en het Toerisme, (1916) 1945-1965 (1978)
Nationaal Archief, Den Haag
- Stukken betreffende bijzondere onderwerpen, 2.
  - Taakuitvoering, 2.2
    - -1.85 Onderwijs en voorlichting. Wetenschap. Informatie. Documentatie. Recreatie. Cultuur. Religie, 2.2.10
      - Recreatie in de open lucht, in overeenstemming met het landschap, 2.2.10.8
        - Stukken betreffende het laten verrichten van een onderzoek door de Accountantsdienst van het Ministerie van Economische Zaken naar de bedrijfseconomische problemen van jachthavens, 1960-1964; 1230; 1 omslag
        - Stukken betreffende verlening van een financiële bijdrage in de gemeenschappelijke rijkssubsidie aan de Stichting Recreatie ten behoeve van de landelijke actie 'Opgeruimd staat netjes', 1960-1964; 1231; 1 omslag
        - Stukken betreffende behandeling van een subsidie-aanvraag voor de aanleg van twee viaducten in de gemeenten Wissenkerke en Vrouwenpolder ter bevordering van de verkeersveiligheid in recreatiegebieden, 1961; 1232; 1 omslag
        - Stukken betreffende het betuigen van instemming met het voornemen van het Ministerie van Onderwijs, Kunsten en Wetenschappen om op de Rijksbegroting 1962 een bedrag op te nemen ten behoeve van de openluchtrecreatie, 1961; 1233; 1 omslag
        - Stukken betreffende verlening van subsidie aan de Nederlandse Vereniging van het Watersportbedrijf, Jacht- en Bedrijfsscheepsbouw ten behoeve van het opzetten van een consulentschap voor het geven van bedrijfsorganisatorische en technische voorlichting, 1962-1965; 1234; 1 omslag
        - Stukken betreffende beantwoording van een vraag van de Interparlementaire Beneluxraad over de ruimtelijke ordening in het Beneluxgebied ten behoeve van de recreatie, 1964; 1235; 1 omslag
      - Toerisme (zie ook Vreemdelingenverkeer), 2.2.10.9
        - Stukken betreffende bemoeienis met georganiseerde reizen naar Nederland, voor in Duitsland gelegerde Amerikaanse soldaten, door het Dutch Allied Goodwill Committee, 1946-1950; 1236; 1 omslag
        - Nota's met bijlagen van de regeringscommissaris bij de Algemene Nederlandse Vereniging voor Vreemdelingenverkeer (A.N.V.V.) inzake de positie van Nederland als toeristenontvangend land, 1947; 1237; 1 omslag
        - Stukken betreffende bemoeienis met de ontwikkeling van het na-oorlogse toerisme, 1947-1949; 1238; 1 pak
        - Stukken betreffende de organisatie van de ontvangst van de Algemene Vergadering van de Verenigde Naties in Nederland, 1947-1951; 1239; 1 omslag
        - Stukken betreffende het voeren van overleg over diverse toeristische aangelegenheden, door dr. W.L. Groeneveld Meijer als regeringscommissaris en zijn plaatsvervanger C. Kuipers, van de A.N.V.V., met verschillende instanties, 1947-1954; 1240; 1 omslag
        - Nota's en aantekeningen, ten behoeve van de ministers, de staatssecretaris en de directeur-generaal, betreffende behandeling van vraagstukken inzake het toerisme, 1947-1955; 1241; 1 pak
        - Stukken betreffende bevordering van toeristenbezoek uit de Verenigde Staten van Amerika, 1947-1963; 1242-1243; 2 omslagen
          - Bespreking van de plannen van de heer Dory ter bevordering van toerisme uit de V.S., 1947-1949, 1242
          - Toekenning bijdrage kosten internationale propaganda-actie in de V.S., 1958-1963, 1243
        - Aantekeningen inzake toerisme, 1949-1957; 1244; 1 omslag
        - Stukken betreffende het adviseren omtrent de mogelijkheid tot vrijstelling van verhoging van wegenbelasting voor personenauto's, gebruikt voor het vervoer van buitenlandse toeristen, 1951; 1245; 1 omslag
        - Interne nota's van de directeur-generaal van de Middenstand en het Toerisme, van de hoofdafdeling Middenstandswetten en van de hoofdafdeling Middenstandspolitiek en Toerisme betreffende toeristische aangelegenheden, 1951-1959; 1246; 1 pak
        - Stukken betreffende voorstellen tot beoordeling van aanvragen en verlening van subsidies ter bevordering van het toerisme, 1951-1965; 1247; 1 pak
        - Stukken betreffende behandeling van aangelegenheden op het gebied van hotelwezen, toerisme en grensverkeer, 1952-1956; 1248; 1 omslag
        - Stukken betreffende het bepalen van de wenselijkheid van het invoeren van een gemeentelijke logeer- of toeristenbelasting, 1952-1962; 1249; 1 omslag
        - Stukken betreffende het uiteenzetten van de betrokkenheid bij de totstandkoming van internationale verdragen inzake toerisme, 1960-1962; 1250; 1 omslag
        - Brieven van het directoraat-generaal en van de secretaris-generaal betreffende behandeling van vraagstukken op het gebied van het toerisme, het hotelwezen en het vervoer, doorslagen, 1960-1963; 1251; 1 pak
        - Stukken betreffende totstandkoming van de Nota inzake het toerisme, alsmede betreffende beantwoording van een brief daarover van de Vereniging van Nederlandse Gemeenten (V.N.G.), 1960-1963; 1252; 1 omslag
        - Stukken betreffende bemoeienis met de opzet en subsidiëring van toeristisch onderzoek door verschillende instellingen en personen, 1960-1965; 1253; 1 omslag
        - Stukken betreffende behandeling van aanvragen van gemeente- en provinciebesturen en particuliere instellingen om subsidie voor toeristische projekten, voorbeeldstukken, 1960-1965; 1254; 1 pak
        - Stukken betreffende het voeren van overleg inzake de bevordering van het toerisme en de rol van de A.N.V.V. daarbij, 1961; 1255; 1 omslag
        - Stukken betreffende behandeling van een subsidie-aanvraag voor de aanleg van riolering en de verbetering van een weg in de gemeente Wissenkerke ter bevordering van het toerisme, 1961-1964; 1256; 1 omslag
        - Stukken betreffende verlening van subsidie voor statistisch onderzoek naar toeristenbewegingen, 1961-1965; 1257-1260; 4 omslagen
          - Enquête vreemdelingenverkeer Arnhem, 1961-1965, 1257
          - Enquête vakantiespreiding en -besteding in Nederland, 1962-1964, 1258
          - Enquête vreemdelingenverkeer Den Haag, 1963-1964, 1259
          - Gemeentelijke gastenstatistiek watersportgebied Terhorne, 1963-1965, 1260
        - Stukken betreffende bemoeienis met de ontwikkeling en uitvoering van maatregelen en werken ter bevordering van het toerisme, 1961-1965; 1261; 1 omslag
        - Stukken betreffende meting van de toeristenstroom in Nederland en Europa, 1961-1965; 1262; 1 omslag
        - Stukken betreffende het afvaardigen van een delegatie naar en verslaggeving over een conferentie van de Verenigde Naties over internationaal reisverkeer en toerisme, 1962-1963; 1263; 1 pak
        - Nota's inzake deelneming aan het derde en vierde Internationaal congres voor sociaal toerisme, 1962-1963; 1264; 1 omslag
        - Stukken betreffende het verstrekken van inlichtingen aan het Spaans Nationaal Bureau voor Vreemdelingenverkeer te 's-Gravenhage en aan het Mexicaans consulaat te Rotterdam over de regeling en organisatie van het toerisme, 1962-1965; 1265; 1 omslag
        - Stukken betreffende behandeling van een verzoek om subsidie van de Stichting Nationaal Wetenschappelijk Instituut voor Toerisme, 1963-1964; 1266; 1 omslag
        - Stukken betreffende aanvaarding van het erelidmaatschap door het departement van het 'Bureau International du Tourisme Social' te Brussel, 1963-1965; 1267; 1 omslag
        - Nota's van de afdeling Toerisme, betreffende toeristische projekten en voorzieningen, met bijlagen, 1965; 1268; 1 omslag
      - Congressen, landdagen, 2.2.10.10
        - Stukken betreffende een voorstel tot regeling van het tijdstip van op uitnodiging van de regering gehouden congressen in verband met beschikbare accomodatie voor huisvesting en transport in het hoogseizoen, 1949-1953; 1269; 1 omslag
        - Stukken betreffende afwijzing van het verzoek van het Ministerie van Cultuur, Recreatie en Maatschappelijk Werk om vertegenwoordiging in de raad van commissarissen van de N.V. Nederlands Congresgebouw en overleg met dit ministerie inzake het onderbrengen van het Residentieorkest in het nieuw te bouwen congresgebouw, 1963-1965; 1270; 1 omslag
      - Eretekenen. Eervolle onderscheidingen, 2.2.10.11
        - Oorkonde voor dr. W.L. Groeneveld Meijer van Ahoy-Rotterdam, 1950; 1271; 1 stuk
      - Film, 2.2.10.12
        - Nota's van de hoofdafdeling Bedrijfssectoren aan de staatssecretaris inzake maatregelen ter verbetering van de economische situatie in het bioscoopbedrijf, 1965; 1272; 1 omslag
    - -1.86 Landsverdediging, 2.2.11
      - Militaire verdediging, 2.2.11.1
        - Verslag, opgesteld door de directie van de Middenstand, van een interdepartementale bespreking naar aanleiding van de voorgenomen demobilisatie, 1949; 1273; 1 stuk
    - -1.88 Buitenlandse aangelegenheden en internationale verhoudingen, 2.2.12
      - Regionale aaneensluitingen van staten, 2.2.12.1
        - Stukken betreffende verlening van garantie aan de Commissie Congresdag voor het Benelux-middengebied voor een eventueel nadelig saldo op de exploitatie van de te houden congresdag voor het Benelux-middengebied, 1963-1964; 1274; 1 omslag
      - Belgische, Nederlandse en Luxemburgse Economische Unie (BENELUX), 2.2.12.2
        - Beschikking van het Comité van Ministers van de Benelux Economische Unie ter bepaling van de bevoegdheid van de Bijzondere Commissie voor de Middenstand en van haar samenstelling, alsmede jaarverslagen van voornoemde commissie, 1961-1965; 1275; 1 omslag
        - Stukken betreffende de vergaderingen van de werkgroepen en commissies van de Benelux Economische Unie te Brussel, 1962-1965; 1276; 1 omslag
      - Economische hulp, 2.2.12.3
        - Stukken betreffende het doen van een voorstel aan de staatssecretaris van Buitenlandse Zaken tot uitbreiding van de Nationale Raad van Advies inzake de hulpverlening aan minder ontwikkelde landen met een vertegenwoordiger van het midden- en kleinbedrijf, 1965; 1277; 1 omslag
      - Organisatie voor Economische Samenwerking en Ontwikkeling (O.E.S.O.), 2.2.12.4
        - Stukken betreffende verslaggeving van vergaderingen te Parijs, bijgewoond door Nederlandse delegaties, van werkgroepen van de Industriecommissie en de Landbouwcommissie van de O.E.S.O., 1963-1965; 1278; 1 pak
    - -1.9 Overheidslichamen. Overheidsinstellingen, 2.2.13
      - Rijksinkoopburau (R.I.B.), 2.2.13.1
        - Stukken betreffende overleg met het Ministerie van Financiën inzake de samenstelling van de Commissie van Toezicht op het Rijksinkoopbureau, 1964; 1279; 1 omslag
- Commissie-archieven, 3.
  - Commissie van Advies voor de Borgstellingsfondsen, 3.1
    - Notulen van vergaderingen van de Commissie van Advies voor de Borgstellingsfondsen, 1936-1948; 1280; 1 omslag
  - Commissie van Toewijzing voor het Werktuigenkrediet, 3.2
    - Stukken betreffende de Commissie van Toewijzing voor het Werktuigenkrediet, 1938-1950; 1281-1305; 9 pakken, 8 delen en 8 omslagen
      - Agenda, 6- 7-42 / 1- 2-44, 1281; 1 deel
      - Agenda, 1- 2-44 / 23- 5-46, 1282; 1 deel
      - Agenda, 23- 5-46 / 31- 3-47, 1283; 1 deel
      - Agenda, 1- 4-47 / 26- 8-47, 1284; 1 deel
      - Agenda, 27- 8-47 / 8- 4-48, 1285; 1 deel
      - Agenda, 8- 4-48 / 23-11-48, 1286; 1 deel
      - Agenda, 23-11-48 / 24- 5-49, 1287; 1 deel
      - Agenda, 24- 5-49 / 26- 4-50, 1288; 1 deel
      - Notulen, nrs. 1-46, 1939-1942, 1289
      - Notulen, nrs. 47-122, 1943-1950, 1290
      - Notulen, nrs. 123-133, 1950, 1291
      - Publikaties, nota's en kranteartikelen, 1938-1950, 1292
      - Correspondentie algemeen, 1939-1950, 1293; 1 omslag
      - Correspondentie met de commissieleden, 1939-1950, 1294
      - Correspondentie Rijksnijverheidsdienst, 1939-1950, 1295
      - Uittreksels uit notulen, in verband met principiële beslissingen, 1939-1950, 1296; 1 omslag
      - Gevraagde en verschafte inlichtingen, 1939-1950, 1297; 1 omslag
      - Behandeling aanvragen om krediet, met saldi- en verzamelstaten, 1939-1941, 1298
      - Behandeling aanvragen om krediet, met saldi- en verzamelstaten, 1942-1950, 1299
      - Verloop vergaderingen van de commissie, 1940-1948, 1300; 1 omslag
      - Totstandkoming jaarverslagen over 1941-1943, 1941-1945, 1301; 1 omslag
      - Afwijzing en toewijzing aanvragen om werktuigenkrediet, 1941-1950, 1302; 1 omslag
      - Verslagen van de afdeling/directie voor de Middenstand, met staat van vindplaatsen betreffende mededelingen over het werktuigenkrediet, 1942-1947, 1303
      - Maandrapporten van de directie voor de Middenstand, 1942-1950, 1304; 1 omslag
      - Statistische gegevens omtrent verloop van de kredietverlening, 1950, 1305; 1 omslag
  - Commissie van Onderzoek inzake het Afbetalingswezen, 3.3
    - Stukken betreffende instelling, samenstelling en werkzaamheden van de Commissie van Onderzoek inzake het Afbetalingswezen (Commissie Lichtenauer), 1945-1957; 1306-1308; 3 pakken
      - 1945 - sept. 1953, 1306
      - Okt. 1953 - 1957, 1307
      - Notulen en bijlagen, 1950-1954, 1308
  - Commissie van Advies voor de Reorganisatie van de Kamers van Koophandel en Fabrieken, 3.4
    - Stukken betreffende de Commissie van Advies voor de Reorganisatie van de Kamers van Koophandel en Fabrieken, 1946-1950; 1309-1310; 1 pak en 1 omslag
      - Instelling en opheffing, 1946-1950, 1309
      - Notulen en werkzaamheden, 1946-1950, 1310; 1 pak
  - Commissie van Toewijzing inzake het toekennen van Zakelijke Bedrijfskredieten en Zakelijke Bedrijfstegemoetkomingen, 3.5
    - Notulen van vergaderingen van de Commissie van Toewijzing inzake het toekennen van Zakelijke Bedrijfskredieten en Zakelijke Bedrijfstegemoetkomingen, 1948-1953; 1311; 1 pak
  - Interdepartementale Commissie voor Middenstandsvraagstukken, 3.6
    - Notulen van vergaderingen van de Interdepartementale Commissie voor Middenstandsvraagstukken, 1949-1952; 1312; 1 omslag
  - Centrale Commissie voor het Tentoonstellingswezen, 3.7
    - Stukken betreffende het al of niet erkennen van tentoonstellingen door de Centrale Commissie voor het Tentoonstellingswezen, 1951-1952; 1313; 1 omslag
  - Commissie Vermogensonderzoek bij de Middenstandsonderneming, 3.8
    - Stukken betreffende instelling, samenstelling en werkzaamheden van de Commissie Vermogensonderzoek bij de Middenstandsonderneming, 1951-1966; 1314-1315; 2 pakken
      - 1951-1962, 1314
      - 1960-1966, 1315
  - Commissie Het Kleine Middenstandsbedrijf, 3.9
    - Stukken betreffende werkzaamheden van de subcommissies IV en V van de Commissie Het Kleine Middenstandsbedrijf, 1954-1958; 1316; 1 omslag
  - Commissie Makelaardij en Tussenpersonen, 3.10
    - Stukken betreffende de Commissie Makelaardij en Tussenpersonen, 1955-1958; 1317-1322; 1 pak en 5 omslagen
      - Notulen, 1955-1958, 1317
      - Ingekomen en doorslagen van uitgaande stukken, 1955-1958, 1318
      - Totstandkoming eindrapport, 1955-1958, 1319; 1 pak
      - Subcommissie onroerend goed, 1956-1957, 1320
      - Redactiecommissie, 1956-1958, 1321
      - Subcommissie assurantiën, 1957-1958, 1322
  - Interdepartementale Coördinatie-Commissie voor het Toerisme, 3.11
    - Stukken betreffende werkzaamheden van de Interdepartementale Coördinatie-Commissie voor het Toerisme, 1956-1959; 1323-1324; 2 pakken
      - 1956-1957, 1323
      - 1958-1959, 1324
  - Commissie Herziening IJkwet 1937, 3.12
    - Stukken betreffende de Commissie Herziening IJkwet 1937, 1957-1962; 1325-1330; 4 pakken, 1 deel en 1 omslag
      - Instelling, benoeming en ontslag van leden, toewijzing vacatiegeld en vergoeding representatiekosten, 1957, 1325; 1 omslag
      - Ingekomen en minuten van uitgaande stukken, 1957-1960, 1326
      - Notulen nrs. 1-12, nov. 1957 - okt. 1960, 1327
      - Notulen, nrs. 13-20, nov. 1960 - apr. 1962, 1328
      - Notulen vergaderingen subcommissies nrs. 1-6, 1959-1960, 1329
      - Eindrapport, 1962, 1330; 1 deel
  - Commissie Middenstandsonderzoek Zeeland, 3.13
    - Notulen met bijlagen van vergaderingen van de Werkgroep Middenstandsonderzoek Zeeland, 1958-1960; 1331; 1 omslag
  - Commissie Accountantswerkzaamheden ten behoeve van het Midden- en Kleinbedrijf, 3.14
    - Stukken betreffende werkzaamheden van de Commissie Accountantswerkzaamheden ten behoeve van het Middenen Kleinbedrijf, aangaande het peilen van de behoefte aan administratieve dienstverlening, 1958-1965; 1332; 1 pak
  - Commissie voor het Middenstandskrediet, 3.15
    - Stukken betreffende de Commissie voor het Middenstandskrediet, 1959-1964; 1333-1334; 1 pak en 1 omslag
      - Instelling, samenstelling, vacatiegeld, reis- en verblijfkosten en werkzaamheden, 1959-1964, 1333; 1 pak
      - Werkzaamheden van de werkcommissies uit de commissie, 1960-1962, 1334
  - Commissie Wettelijke Regeling Betreffende Niet-registeraccountants, 3.16
    - Stukken betreffende werkzaamheden van de Commissie Wettelijke Regeling Betreffende Niet-registeraccountants, alsmede van de subcommissies, 1964-1967; 1335-1337; 2 pakken en 1 omslag
      - 1964, 1335
      - 1965-1967, 1336
      - Adviezen van enkele instellingen aan de commissie, alsmede rapport van de commissie, 1964-1966, 1337; 1 omslag
- Documentatie, 4.
  - Documentatie betreffende diverse onderwerpen, z.d.; 1338-1354; 17 pakken
    - Afbetaling, ambacht, amusement, arbeidsaangelegenheden, automatenverkoop, 1338
    - Bad- en zweminrichtingen, (banket)bakkerij en maalderij, bedrijfsorganisatie, beheer, organisatie en administratie, belastingen, 1339
    - Bouwbedrijven en -materialen, branchevervaging, brandstoffen, cocurrentie, congressen en vergaderingen, cosmetica, Deltaplan, detailhandel, distributie, documentatie en bibliotheek, 1340
    - Economische aangelegenheden, 1341
    - Economische zaken (organisatie ministerie), erkenningsreglementen, farmacie, filatelie, fotografie, gemeenten, grafische bedrijven en boekhandel, 1342
    - Geld-, bank-, beurs- en kredietwezen, 1343
    - Haardenfabrikanten, handelsinlichtingen, handelsregister, her- en nieuwbouw bedrijfspanden, hotels en pensions, industrialisatie, in- en verkoop, installateurs, jaar- en goederenbeurzen, 1344
    - Kamers van Koophandel en Fabrieken, kappers, keuring van waren, kruideniers, leerindustrie, mandenindustrie, maten en gewichten, merkartikelen, musea, 1345
    - Nederlandsch Radio Genootschap, ondersteuning bedrijfsleven/bijzondere crisismaatregelen, onteigening, pachtovereenkomsten, prijsvorming, reclame, recreatie, 1346
    - Onderwijs, 1347
    - Schildersbedrijf, schoenmakerij en schoeisel, sieraden en juwelierswaren, slagerij en vleesproducten, smederij, sociale voorzieningen, staatssecretaris (positie), statistiek, statuten en reglementen, 1348
    - Straat- en markthandel, tabak, tentoonstellingen, textiel, 1349
    - Toerisme en vreemdelingenverkeer, uitverkopen, uitvindingen, vak- en bedrijfsgroepen, 1350
    - Vestigingsvoorschriften, 1351
    - Veilingen, verbruik en consumptie, verkeer, vervoermiddelen en werktuigen, visserij, voedsel en voedselprijzen/voedselvoorziening in oorlogstijd, wasindustrie, winkelsluiting, woonaangelegenheden, zeerecht, 1352
    - Winkelbedrijven, 1353
    - Winkelbedrijven, 1354
  - Verslagen, agenda's en bijlagen van openbare en besloten bestuursvergaderingen van het hoofdbedrijfschap Ambachten, z.d.; 1355; 1 pak
  - Overzicht bibliotheekaanwinsten, samengesteld door het documentatiecentrum van het bedrijfschap Horeca, het directoraat-generaal voor de Middenstand en het Toerisme, de Economische Voorlichtingsdienst, het Hoofdbedrijfschap Ambachten, het Hoofdbedrijfschap Detailhandel, het Productiviteitscentrum voor het Midden- en Kleinbedrijf en de Raad voor het Midden- en Kleinbedrijf, z.d.; 1356; 1 band
  - Nota's betreffende onderzoek naar de positie van het Bureau Bibliotheek en Documentatie in verband met uitbreiding van de werkzaamheden, z.d.; 1357; 1 omslag
  - Reorganisatie van de Kamers van Koophandel en Fabrieken, z.d.; 1358; 1 band
  - Economische regelingen op het gebied van landbouw, visserij en voedselvoorziening, z.d.; 1359-1363; 5 pakken
    - Landbouwcrisiswet 1932, Landbouwschap, 1359
    - Vee en vlees, groenten en fruit, siergewassen, tuinbouwzaden, 1360
    - Zuivel, margarine, vetten en oliën, 1361
    - Akkerbouw, granen, zaden en peulvruchten, landbouwzaaizaden, aardappelen, veevoeder, 1362
    - Gedistilleerde dranken, bier, pluimvee en eieren, vis, 1363
  - Documentatie van de afdeling Middenstandspolitiek en Voorlichting (MSP/V), z.d.; 1364-1367; 4 pakken
    - Nrs. 1-300, 1364
    - Nrs. 301-500, 1365
    - Nrs. 501-700, 1366
    - Nrs. 701-936, 1367
  - Coördinatie van documentatiewerkzaamheden op het gebied van recreatie en toerisme door het bureau Bibliotheek en Documentatie, alsmede verslagen van vergaderingen van de Stichting Recreatie inzake toepassing van de Universele Decimale Classificatie (U.D.C.) op het gebied van recreatie, z.d.; 1368; 1 omslag
  - Documentatie van het Sociaal Orgaan voor Ambacht en Detailhandel, z.d.; 1369-1372; 4 pakken
    - Arbeidsbescherming, arbeidsverhoudingen, 1369
    - Arbeidsverhoudingen, arbeidsbemiddeling, sociale verzekeringen, 1370
    - Sociale verzekeringen, maatschappelijke zorg bedrijfspensioenfondsen, 1371
    - Vakbeweging, werkloosheid, verschillende onderwerpen, 1372
  - Archiefplan voor het Ministerie van Economische Zaken, z.d.; 1373; 1 deel
  - Cadeaustelsel, 1933-1956; 1374-1375; 2 banden
    - 1933-1953, 1374
    - 1953-1956, 1375
      zie Bevordering van de verkoop
  - Buitengewone overheidsmaatregelen op economisch gebied, [1939-1941]; 1376-1378; 3 pakken
    - Wet medewerking verdedigingsvoorbereiding 1939, Algemene vorderingswet 1939, Bodemproductiewet 1939, Wet gebruik vervoermiddelen 1939, Vervoersregelingen, Bijzondere maatregelen ten aanzien van het bedrijfsleven, Bedrijfsvergunningenbesluit 1941, Kartelbesluit, Besluit algemeen vestigingsverbod kleinbedrijf 1941, Maatregelen ten aanzien van Joden, 1376
    - Organisatie bedrijfsleven, 1377
    - Distributiewet 1939, 1378
  - Verslagen van vergaderingen van Provinciale Staten, [1955-1956]; 1379-1382; 4 delen
    - Buitengewone zitting 1956 van de Staten van Noord-Brabant, 1379
    - Tweede gewone zitting 1955 van de Staten van Drenthe, 1380
    - Buitengewone zittingen 4 en 26 april 1956 van de Staten van Drenthe, 1381
    - Buitengewone zittingen 11 okt. 1956 en tweede gewone zitting 1956 van de Staten van Drenthe, 1382
  - Verordeningenbladen bedrijfsorganisatie, uitgegeven door de S.E.R., 1956-1958; 1383-1385; 3 pakken
    - 1956, 1383
    - 1957, 1384
    - 1957-1958, 1385
  - Literatuuroverzichten, samengesteld door het directoraat-generaal, 1958-1960; 1386-1388; 3 banden
    - 1958, 1386
    - 1959, 1387
    - 1960, 1388
  - Documentatiebulletins op het gebied van detailhandel, ambacht, toerisme, horeca en vervoersbedrijven, uitgegeven door het directoraat-generaal en de Economische Voorlichtingsdienst, 1961-1964; 1389-1396; 8 banden
    - nrs. 1030-1055 1961, 1389
    - nrs. 1056-1080 1962, 1390
    - nrs. 1081-1106 1962, 1391
    - nrs. 1107-1131 1962, 1392
    - nrs. 1132-1157 1963, 1393
    - nrs. 1158-1182 1963, 1394
    - nrs. 1183-1208 1964, 1395
    - nrs. 1209-1235 1964, 1396
  - Literatuurrapport ten behoeve van de bewerking van het archief van het directoraat Middenstand en taakopvolgers, 1945-1965, van het Ministerie van Economische Zaken, 1987; 1397; 1 deel